臺灣臺中地方法院刑事判決
111年度易字第1095號
公  訴  人  臺灣臺中地方檢察署檢察官
被      告  方童斌




上列被告因竊盜案件，檢察官提起公訴（110年度偵字第37825號
）後，聲請改依協商程序而為判決，本院判決如下：
    主    文
方童斌共同竊盜，累犯，處有期徒刑肆月，如易科罰金，以新臺
幣壹仟元折算壹日。
    犯罪事實及理由
一、本件犯罪事實及證據：除證據部分，補充：被告於本院準備
    程序中之自白，餘均引用起訴書之記載（如附件）。
二、本件經檢察官與被告於審判外達成協商之合意且被告已認罪
    ，其合意內容為：被告願受科刑範圍為有期徒刑4月，如易
    科罰金，以新臺幣1 千元折算1 日之宣告。經查，上開協商
    合意並無刑事訴訟法第455 條之4 第1 項所列情形之一，檢
    察官聲請改依協商程序而為判決，本院爰不經言詞辯論，於
    協商合意範圍內為協商判決，合予敘明。
三、應適用之法條：刑事訴訟法第455 條之4 第2 項、第455 條
    之8 、第454 條第2 項，刑法第28條、第320條第1 項、第4
    7條第1項、第41條第1項前段，刑法施行法第1 條之1 。　
四、本判決除有刑事訴訟法第455 條之4 第1 項第1 款、第2 款
    、第4 款、第6 款、第7 款所定情形之一，或違反同條第2
    項規定者外，不得上訴。
五、如不服本判決，應於收受送達後20日內向本院提出上訴書狀
    （應敘述具體理由並附繕本）。上訴書狀如未敘述理由，應
    於上訴期間屆滿後20日內補提理由書於本院。
中　　華　　民　　國　　111 　年　　7 　　月　　21　　日
                  刑事第六庭    法  官  戰諭威
以上正本證明與原本無異。
                                書記官  譚系媛
中　　華　　民　　國　　111 　年　　7 　　月　　21    日
　　　　　　　　　
附錄本判決論罪之法條：　　　　　　　　　
中華民國刑法第320條：
意圖為自己或第三人不法之所有，而竊取他人之動產者，為竊盜
罪，處5年以下有期徒刑、拘役或50萬元以下罰金。
意圖為自己或第三人不法之利益，而竊佔他人之不動產者，依前
項之規定處斷。
前二項之未遂犯罰之。

附件：　　　　　　　　　
臺灣臺中地方檢察署檢察官起訴書
                                    110年度偵字第37825號
　　被　　　告　方童斌　男　49歲（民國00年0月00日生）
　　　　　　　　　　　　住○○市○○區○○路○○巷00號
　　　　　　　　　　　　（另案法務部○○○○○○○○○○○執行中）
　　　　　　　　　　　　國民身分證統一編號：Z000000000號
上列被告因竊盜案件，已經偵查終結，認應該提起公訴，茲將犯
罪事實及證據並所犯法條分敘如左：
　　　　犯罪事實
一、方童斌於民國103年間，因施用毒品、竊盜等案件，先後經
    同臺灣臺中地方法院判處有期徒刑6月（毒品）、9月（竊盜
    ）、6月（竊盜）、8月（竊盜）、9月（竊盜）、8月（竊盜
    ）、11月（竊盜）、6月（竊盜），合併定應執行有期徒刑4
    年8月確定，其後又因施用毒品案件，經法院判處有期徒刑7
    月確定，經接續執行後，於107年7月3日假釋付保護管束，
    於108年4月25日撤銷假釋，並於108年8月15日執行殘刑，而
    於109年6月11日縮短刑期執行完畢。詎其仍不知悛悔，復夥
    同真實姓名年籍不詳「張進益(音譯)」之人，共同基於意圖
    為自己不法所有之竊盜犯意聯絡，於110年8月4日17時許至
    翌(5)日8時許止期間某時許，由方童斌向陳武湧(另為不起
    訴處分)借用牌照號碼RBG-6271號租賃小貨車後，交付予「
    張進益」之人駕駛，方童斌騎乘牌照號碼XN8-497號普通重
    型機車前行帶路，共同前往臺中市○○區○○巷00號旁農地，由
    方童斌在旁把風，再由「張進益」之人徒手竊取林吉重所有
    農用耕耘機1輛得手後，由「張進益」搬運上租賃小貨車後
    ，2人共同載運至陳武湧位於臺中市○○區○○路000號屋後藏放
    。嗣林吉重發現遭竊報警，經警調閱監視器後，循線通知陳
    武湧到場說明，因而查悉上情，並扣得上述農用耕耘機（已
    發還林吉重）。
二、案經林吉重訴由臺中市政府警察局第烏日分局報告偵辦。
 　　　 證據並所犯法條
一、詢據被告方童斌坦承上開竊盜犯行，核與告訴人林吉重指訴
    遭竊情節大致相符，並有證人即租賃公司員工陳進昇於警詢
    時證述筆錄，同案被告陳武湧於警詢及偵查中供述筆錄、臺
    中市政府警察局烏日分局三和派出所贓物發還領據、相關路
    口監視器攝錄影像截圖、贓物照片等在卷可稽，足徵被告方
    童斌自白與事實相符，其犯嫌堪予認定。
二、核被告方童斌所為，係犯刑法第320條第1項之竊盜罪嫌。被
    告方童斌與「張進益」之人間，有犯意聯絡及行為分擔，請
    論以共同正犯。被告方童斌前曾受如犯罪事實欄所載有期徒
    刑之執行完畢，有刑案資料查註紀錄表在卷可稽，其於5年
    以內故意再犯本件有期徒刑以上之罪，請依刑法第47條第1
    項累犯規定加重其刑。又遭竊之農用耕耘機已實際合法發還
    ，有贓物發還領據在卷可考，爰依刑法第38條之1第5項規定
    ，不予聲請宣告沒收。
三、依刑事訴訟法第251條第1項提起公訴。
　　此　致
臺灣臺中地方法院
中　　華　　民　　國　 111　　年　　5　 　月　   4　　日
　　　　　　　　　　　　　　　檢　察　官　蔣志祥
本件正本證明與原本無異 
中　　華　　民　　國　 111　  年　  5     月　  23    日
                              書  記  官  劉振陞
附錄法條:
中華民國刑法第320條
意圖為自己或第三人不法之所有，而竊取他人之動產者，為竊盜
罪，處 5 年以下有期徒刑、拘役或 50 萬元以下罰金。
意圖為自己或第三人不法之利益，而竊佔他人之不動產者，依前
項之規定處斷。
前二項之未遂犯罰之。